臺灣桃園地方法院刑事判決　　　　　　　　　　　　　　九十一年度易字第三六號
　　公　訴　人　臺灣桃園地方法院檢察署檢察官
　　被　　　告　甲○○
右列被告因竊盜案件，經檢察官提起公訴（九十年度偵字第０一三六號），本院判決
如左：
    主  文
甲○○竊盜未遂，處拘役參拾日，如易科罰金以參佰元折算壹日。
    事  實
一、甲○○於民國九十年十一月二十二日中午十二時許，至桃園縣八德市○○路二十
    四號丙○○、丁○○夫妻擺設之攤位上選購衣物，竟意圖為自己不法之所有，將
    其身上所試穿該攤價值新台幣（下同）八十元之銀色背心，趁丙○○、丁○○夫
    妻不注意之際，穿著後未脫下逕行離去而竊取之，為丙○○當場察覺報警查獲，
    致未得逞。
二、案經丙○○訴請桃園縣警察局八德分局報請台灣桃園地方法院檢察署檢察官偵查
    起訴。
    理  由
一、訊據被告甲○○矢口否認有竊盜犯行，辯稱：伊係於案發當時上午八時，以八十
    元向丙○○購得上開背心，伊於中午穿著前開買得之背心再到該攤位，想選一件
    外套，但後來沒買要離去時，被老闆叫住，伊並無竊盜云云，惟查右揭竊盜事實
    ，業據告訴人丙○○指訴綦詳，並據証人丁○○証述屬實，且被告為告訴人丙○○察覺時先係陳稱「背心購自附近之乙○○該攤」該情，亦經証人乙○○堅決否
    認在卷，而証人乙○○當場否認出售該背心時，被告猶出言指摘証人乙○○「說
    謊害她」一節，並據証人乙○○証述明確，質之被告亦所不爭在卷，是該背心如
    係被告購自告訴人丙○○，何以其始指稱「購自証人乙○○」？而於証人乙○○
    否認出售時，復改稱「購自告訴人丙○○」？如此無端出入，無非係砌詞矯卸，
    參以員警嗣後至被告住處起出被告所稱該背心之標籤一紙，據告訴人丙○○到庭
    否認，指稱：該標籤與伊所賣背心之標籤不僅照片不同，英文字母亦不同等語，
    並提出其所販售背心之標籤一紙為憑（見偵查卷第十六頁），經本院比對二者明
    顯不同，是以被告之前開辯詞，純係畏罪卸責之詞，諉無可採。本件事証明確，
    被告犯行洵堪認定，應予依法論科。
二、核被告之所為，偽犯刑法第三百二十條第三項、第一項之竊盜未遂罪。被告利用
    試穿之方式以竊取該背心，惟尚未離開該攤販現場，仍在告訴人丙○○之掌控範
    圍內即為查獲，致未能得逞，應認其已著手於犯罪行為之實行而不遂，為未遂犯
    ，應依刑法第二十六條前段之規定減輕其刑。公訴人認其已達既遂程度，容有誤
    會。爰審酌被告犯罪之動機、目的、手段、所生危害及犯罪後飾卸其詞等一切情
    狀，量處如主文所示之刑，並諭知易科罰金之折算標準，以資懲儆。
據上論斷，應依刑事訴訟法第二百九十九條第一項前段，刑法第三百二十條第一項、
第二十六條前段、第四十一條第一項前段，罰金罰鍰提高標準條例第一條前段、第二
條，判決如主文。
本案經檢察官陳俊茂到庭執行職務。
中      華      民      國    九十一    年      四      月     三十     日
                              臺灣桃園地方法院刑事第二庭
                                  法  官    林  恆  吉
右正本證明與原本無異。
如不服本判決，應於判決送達後十日內向本院提出上訴狀( 應附繕本 )，上訴於臺灣
高等法院。
                                  書記官    邱  仲  騏
中      華      民      國    九十一    年      五      月      六      日
附錄論罪科刑法條
刑法第三百二十條第一項
意圖為自己或第三人不法之所有，而竊取他人之動產者，為竊盜罪，處五年以下有期
徒刑、拘役或五百元以下罰金。
